【裁判字號】    94,訴,575
【裁判日期】    950104
【裁判案由】    毒品危害防制條例
【裁判全文】
臺灣臺南地方法院刑事判決               94年度訴字第575號
公  訴  人  臺灣臺南地方法院檢察署檢察官
被      告  甲○○
選任辯護人  查名邦  律師
被      告  戊○○
指定辯護人  許雅芬  律師
上列被告等因違反毒品危害防制條例案件，經檢察官提起公訴（
94年度偵字第3975、4147號），本院判決如下：
    主    文
甲○○、戊○○共同連續販賣第三級毒品，各處有期徒刑捌年。
扣案如附表二編號二至四所示之物均沒收；販賣毒品愷他命所得
共計新臺幣貳萬零柒佰元沒收之，如全部或一部不能沒收時，以
其財產抵償之。
    事    實
一、甲○○、戊○○係男女朋友，且長期共同居住於臺南市○○
    路○段六七五號「龍成飯店」七三三室，渠二人共同意圖營
    利，基於販賣第三級毒品愷他命 (Ketamine，俗稱Ｋ他命)
    之概括犯意聯絡，共同在如附表一所示之時間、地點，以如
    附表一所示之金額、交易方式，連續販賣如附表一所示之毒
    品愷他命予與戊○○同在臺南市○○路「漢宮酒店」上班之
    同事丁○○、乙○○、丙○○等人。嗣於民國九十四年三月
    二十二日十五時許，經臺灣臺南地方法院檢察署檢察官指揮
    行政院海岸巡防署臺南縣機動查緝隊、臺南市警察局第五分
    局持本院法官核發之搜索票在龍成飯店七三三室執行搜索查
    獲，並扣得其二人所有如附表二編號二至四所示之物，始查
    知上情。
二、案經臺南市警察局第五分局報告臺灣臺南地方法院檢察署檢
    察官偵查起訴。
    理    由
壹、證據能力方面：
    按被告以外之人於審判外之言詞或書面陳述，除法律有規定
    者外，不得作為證據；被告以外之人於偵查中向檢察官所為
    之陳述，除顯有不可信之情況者外，得為證據。刑事訴訟法
    第一百五十九條第一項、第一百五十九條之一第二項分別定
    有明文。查本件證人丁○○、乙○○、丙○○三人於警詢時
    之陳述，依上開刑事訴訟法第一百五十九條第一項之規定，
    不得作為證據；又證人丁○○、乙○○、丙○○三人於檢察
    官偵查中所為之證述，業經具結在案，且無顯有不可信之情
    況，依上開刑事訴訟法第一百五十九條之一第二項之規定，
    自得作為證據。
貳、實體方面：
  一訊據被告甲○○固坦承有於如附表一所示之時間、地點、以
    如附表一所示之金額、交易方式，販賣「白色粉末」予證人
    丁○○、乙○○、丙○○等人；被告戊○○固坦承有於證人
    丁○○、乙○○、丙○○欲購買愷他命時，代轉達予其男友
    即被告甲○○等情。惟被告二人均矢口否認有何販賣毒品愷
    他命之犯行，被告甲○○辯稱：伊所販賣之「白色粉末」係
    安眠藥，因伊缺錢花用，因此於藥局購買安眠藥將之磨碎後
    ，冒充毒品愷他命販賣予證人丁○○、乙○○、丙○○等人
    等語；被告戊○○則辯稱：伊係於同事即證人丁○○、乙○○、丙○○等人要購買毒品愷他命時，騙他們說被告甲○○
    有賣愷他命，並代轉達予被告甲○○，再由被告甲○○以安
    眠藥混充愷他命而販賣等語。經查：
    (一)證人丁○○於檢察官偵查中具結證稱：伊之綽號為「皮皮
      」，伊於九十四年一月份開始，即以手機0000000000號撥
      打被告二人之行動電話聯絡，向被告戊○○、甲○○購買
      毒品愷他命，一包新臺幣 (下同)一千三百元，每次買二
      包、伊總共買了十克 (每包一公克)，次數已不記得，最
      後一次係在九十四年二月二十八日左右買的，交貨地點都
      在伊位於臺南市○○○街五九二巷五五號十二樓之三住處
      樓下，有時是由被告戊○○交付，有時是由被告甲○○交
      付等語 (見九十四年度偵字第三九七五號卷第二七、三三
      頁)；嗣證人丁○○於本院審理時再明確具結證稱：伊在
      九十四年一、二月間施用毒品愷他命，有時是在ＰＵＢ向
      不特定人購買，有時是向被告甲○○所購買，伊是以電話
      聯絡被告戊○○說要買「Ｋ他命」，再由被告戊○○轉告
      被告甲○○，再約地方交付，每一包之價錢為一千二百元
      ，共購買約五次左右，交易地點係在伊位於臺南市○○○
      街之住處及被告二人之住處「龍成飯店」，伊也曾和證人
      乙○○、丙○○等人向被告甲○○、戊○○購買愷他命並
      在上開龍成飯店取貨等語（見本院九十四年十二月二十一
      日審判筆錄）。證人丙○○於偵查中具結證稱：伊係自九
      十四年一月間開始施用Ｋ他命，最後一次是九十四年三月
      下旬，所施用之毒品係向被告甲○○、戊○○二人以電話
      聯絡之方式所購買等語（見九十四年度偵字第三九七五號
      卷第三三頁）。證人乙○○於檢察官偵查中具結證稱：伊
      自九十四年三月間開始向被告尤松瑋、戊○○二人購買毒
      品「Ｋ他命」施用，交易方式係由伊以電話聯絡，有時由
      被告甲○○接聽，有時由被告戊○○接聽，每次購買一千
      三百元零點八公克，共購買約五次等語（見九十四年度偵
      字第三九七五號卷第三二頁）。茲互核上開證人三人之證
      詞所證有關被告二人販賣毒品愷他命之時間、地點、交易
      方式、金額等重要情節，均屬相符，足認被告二人確有販
      賣愷他命予證人丁○○、丙○○、乙○○等人無訛。況證
      人丁○○、乙○○、丙○○三人於九十四年三月二十二日
      警詢時經採尿送驗，結果均呈Ｋ他命陽性反應，有長榮大
      學毒物研究中心尿液檢驗確認報告、送驗尿液年籍對照表
      各三紙附卷可佐（見九十四年度偵字第三九七五號卷第八
      二至八八頁），足認上開證人三人於九十三年三月二十二
      日採尿送驗前所施用之毒品確為愷他命，雖然上開證人三
      人並未明確證稱九十三年三月二十二日採尿送驗呈陽性反
      應之該次施用毒品，確係向被告二人所購買，該驗尿報告
      確足佐證上開證人三人確有購買愷他命食用之習慣無訛，
      且證人三人所證之交易方式、地點、金額等重要情節又與
      被告二人之警詢、偵查中之供詞相符，是互核渠等三人之
      證詞及驗尿報告，足認被告甲○○、戊○○二人確有共同
      販賣愷他命予證人丁○○、丙○○、乙○○三人施用，且
      交易方式均係由證人丁○○等三人撥打被告二人之行動電
      話聯絡交易之地點、購買數量後，再由被告甲○○或戊○○交付毒品愷他命予購買毒品之人，確屬無疑。雖證人丁○○、乙○○、丙○○上開所證被告販賣毒品之次數因時
      間久遠而稍有出入，而對本部分自應作最有利於被告二人
      之認定。經查，證人乙○○於本院審理中改稱伊係向被告
      二人購買「類似安眠藥」或「安眠藥」（應係「愷他命」
      ，詳如後述），而其次數為四、五次，每次買一千二百元
      或一千三百元等語（見本院九十四年十二月二十一日審判
      筆錄），是就被告二人販賣予證人乙○○之愷他命自應認
      共計四次，每次一包，每包一千二百元；而被告二人販賣
      毒品愷他命予證人丁○○共計五次，每次二包，每包一千
      二百元，共計十包；又被告二人雖一再辯稱係以「安眠藥
      」冒充「愷他命」販賣予證人丙○○，且係由被告甲○○
      直接與證人丙○○交易，惟被告戊○○、甲○○對於係由
      被告甲○○直接與證人丙○○交易之次數約三、四次，且
      交易之時間為九十四年一月份至同年三月四日等情亦不否
      認（分見警卷第三、十頁，九十四年度偵字第三九七五號
      卷第十三、十七頁），是自應以此作為有利被告二人之認
      定，而認被告二人係販賣毒品愷他命予證人丙○○共三次
      ，每次一包，每包一千三百元。
    (二)證人乙○○雖於本院審理時，於檢察官及辯護人行交互詰
      問時翻異前詞而證稱：伊之綽號為「蛋蛋」，手機號碼為
      0000000000號，伊自九十四年三月二十二日被抓到前一年
      多開始施用Ｋ他命，中間停了一段時間，而於九十四年三
      月間有施用毒品Ｋ他命，至九十四年三月二十二日被抓到
      後就未再施用了，施用後之感覺為頭暈暈的、想睡覺，但
      毒品Ｋ他命都是伊在類似ＰＵＢ的地方向不特定之人買的
      ，而伊係透過被告戊○○向被告甲○○購買「類似安眠藥
      」的白色粉末，次數大約四、五次，每一包約一千二百元
      至一千三百元，但並未向被告甲○○買過Ｋ他命等語；甚
      至於本院依職權訊問時猶證稱：伊施用Ｋ他命約半年後即
      未再施用，嗣因伊於晚上睡不著，而被告戊○○說他男朋
      友即被告甲○○有賣「類似安眠藥」的東西，使用後很好
      睡覺，伊才向被告二人購買，而被告甲○○、戊○○二人
      販賣「白色粉末」予伊時，是告訴伊該白色粉末是「安眠
      藥」，因此伊確信伊係向被告二人購買「安眠藥」，而非
      毒品Ｋ他命云云 (見本院九十四年三月二十二日審判筆錄
      ) 。惟查：
      1.被告甲○○、戊○○二人一再於偵查中及本院審理時辯
        稱：伊二人於九十四年一月間至同年三月間販賣「白色
        粉末」予證人丁○○、乙○○、丙○○等人時，係向證
        人丁○○等人騙稱所販賣之物係「Ｋ他命」，實則係販
        賣安眠藥云云，惟依證人乙○○之前於偵查中之證言，
        或丁○○、丙○○之上開證言，亦均一致證稱：被告二
        人所販賣之物係「Ｋ他命」等語，是足證被告二人確係
        向購買毒品者告知其等所欲販賣之物者係「Ｋ他命」，
        而從未向購買毒品者宣稱其所販賣之物係「安眠藥」。
        至於所謂「販賣安眠藥」云云，反係被告二人於偵查中
        或本院審理時之辯解，係用以證明販賣「白色粉末」予
        證人丁○○等人時，係以「安眠藥」冒充「Ｋ他命」而
        販賣，其目的為求獲得暴利，自不可能於販賣之時即向
        購買毒品者自稱其二人所販賣者係「安眠藥」，況安眠
        藥於一般藥局即可購得，與為政府管制查緝之毒品愷他
        命之價格，相差甚遠，而證人乙○○卻證稱其明知被告
        二人販賣「安眠藥」之價錢與「Ｋ他命」相同均為一包
        一千二百元至一千三百元，仍心甘情願一再以該價錢購
        買來源不明僅以分裝袋包裝之「安眠藥」 (白色粉未)
        ，此亦顯與常情不符，足認證人乙○○於本院之證詞顯
        係迴護被告二人之詞，不足採信。
      2.證人乙○○於九十四年三月二十二日經警採尿送驗，結
        果確呈Ｋ他命陽性反應，已如上述，而證人乙○○既自
        稱向被告二人購買「類似安眠藥」之物前已約半年未施
        用Ｋ他命，而其之後向被告二人所購買之「類似安眠藥
        」使用之反應亦與施用Ｋ他命之反應相同，均為「頭暈
        暈的」「想睡覺」，且價錢都是一千二百元或一千三百
        元，以證人乙○○之前長達半年施用愷他命的經驗，使
        用毒品愷他命之經驗相當豐富，甚且於九十四年三月二
        十二日採尿送驗亦呈「Ｋ他命」陽性反應等情觀之，且
        於九十四年三月間向被告二人所購買「白色粉末」之次
        數四、五次等情，相互勾稽，證人乙○○應該甚為清楚
        其向被告甲○○、戊○○所購買之物確係毒品愷他命，
        而非「類似安眠藥」或「安眠藥」，要屬無疑，更足佐
        證其於本院之證詞確係迴護被告甲○○、戊○○之詞，
        要不足採。
      3.綜上所查，足認證人乙○○向被告二人所購買之物並非
        「類似安眠藥」或「安眠藥」，而確係第三級毒品愷他
        命，而證人乙○○於本院審理中迴護被告二人之上開證
        詞自不足採信，至於證人乙○○所涉偽證部分，將依職
        權告發移由檢察官依法偵辦，附此敘明。
    (三)被告戊○○雖於偵查中及本院審理時均矢口否認販賣毒品
      愷他命，惟其於九十四年三月二十二日為警查獲時供承：
      伊係和男友即被告甲○○自九十四年一月起至同年三月四
      日止，共同販賣Ｋ他命予證人丁○○、乙○○、丙○○三
      人使用，每一包賣一千三百元，交易方式都是由購買者撥
      打伊之電話0000000000給伊或男友尤公暐之電話00000000
      00號，再聯絡交易地點，或為證人丁○○等人之住處，或
      為伊和男友之住處「龍成飯店」等語 (見警卷第十頁)，
      經核與上開證人丁○○、乙○○、丙○○三人所證大致相
      符，足認被告戊○○上開警詢之供詞確有相當之可信性，
      足堪採信；另參以扣案被告二人所有之記帳單一份共四張
      七頁，被告戊○○、甲○○亦供承係由被告甲○○所親自
      記帳，該帳單內詳細記載自九十四年一月至九十四年三月
      間被告甲○○、戊○○所販賣予上開證人三人之愷他命之
      數量、金額，亦為被告戊○○於警詢時所自承，此有記帳
      單一份在卷可佐 (見警卷第四六至五二頁)；又被告甲○○、戊○○之行動電話號碼分別為0000000000號、000000
      0000號，亦據被告二人供承在卷 (見九十四年度三九七五
      號偵查卷第十二頁)，而證人丁○○、乙○○之行動電話
      號碼分別為0000000000、0000000000號，亦據證人丁○○
      、乙○○等人於本院審理時證稱屬實 (見本院九十四年十
      二月二十一日審判筆錄)，而員警於監聽被告甲○○、戊○○及證人乙○○、丁○○等人之行動電話通訊時，發現
      確有如下之對話：
      九十四年二月十二日二十三時五十七分：(由被告戊○○
      之0000000000號電話撥給被告甲○○所有之0000000000號
      電話)
       (撥出者)：他有打給你？
       (接聽者)：誰？
       (撥出者)：公主啊。
       (接聽者)：有啊，我拿給他了。
       (撥出者)：你怎麼拿給他的？
       (接聽者)：用東西藏著。
       (撥出者)：是喔？
       (接聽者)：用喉糖啊，對啊，放在喉糖裡面。
       (撥出者)：喔，用喉糖。
       (接聽者)：他說他下班要拿給你啊。
      九十四年二月十四日二時三十五分：(由被告戊○○之000
      0000000號電話撥給被告甲○○之0000000000號電話)
       (撥出者)：皮皮來拿回去了。
       (接聽者)：拿多少。
       (撥出者)：二克
       (接聽者)：這麼欠喔！
      九十四年二月十四日二時五十分：(由被告戊○○之00000
      00000號電話撥給被告甲○○之0000000000號電話)
       (撥出者)：啊「公主」那個呢？
       (接聽者)：有啊，他拿「二包」他說下班要拿給我。
       (撥出者)：他那總共拿「四包」
       (接聽者)：對，是五千二。
       (撥出者)：是喔。
       (接聽者)：「公主五千二了」「皮皮九千六了」。
       (撥出者)：是喔「九千六」
       (接聽者)：對。
      九十四年二月十六日十五時十八分：(由被告戊○○所有
      之0000000000號電話撥給證人丙○○之0000000000號電話
      )
       (撥出者)：喂，「三件褲」喔！
       (接聽者)：對，要不然那種的吼！
       (撥出者)：我想三是那個、、、
       (接聽者)：我不知道「衫」是什？
       (撥出者)：「三件衫，就是三包就對了」，你是要走路
                 來，還是怎樣？
       (接聽者)：我開車啊，我在地下室馬上過去，我在這裡
                 而已。
       (撥出者)：ok！ok！
      九十四年二月十六日十五時十八分：(由被告戊○○所有
      之0000000000號電話撥給證人丁○○之0000000000號電話
      )
       (撥出者)：你錢寄在那裡？
       (接聽者)：我家的管理室。
       (撥出者)：是寄多少？
       (接聽者)：二千一，等一下蛋蛋要回來，也會先還二千
       (撥出者)：蛋蛋要還錢了喔！真的假的，有夠感動的，
                 你在家嗎？要不然你等一下蛋蛋回去，你拿
                 錢過來給我，我弄「東西」給你
       (接聽者)：我開車啊，我在地下室馬上過去，我在這裡
                 而已。
       (撥出者)：ok！ok！
      九十四年三月二日十九時八分：(由證人乙○○所有之000
      0000000號電話撥給被告戊○○所有之0000000000號電話
      )
       (撥出者)：我們上班之前會回去嗎？
       (接聽者)：沒關係，你要多少？
       (撥出者)：「2，2，2，全部都是二啦，總共六就對了」
       (接聽者)：要記誰的？
       (撥出者)：皮皮 (即係丁○○)、我、新妹 (蛋蛋，即係
                 乙○○)
       (接聽者)：你是誰？
       (撥出者)：公主啦(即丙○○)
       (接聽者)：昨天那個有效嗎？
       (撥出者)：吃Ｋ菸會暈，注的不會啊。
       (接聽者)：注的沒有配方，當然不會暈，你們幾點進去
                 上班？
       (撥出者)：九點吧。
       (接聽者)：你如果上班前我還沒打給你們，我再「用喉
                 糖」交待少爺說東西是要給你們的。
       (撥出者)：好啊
      九十四年三月二日四時五十九分：(由證人丁○○之0000
      000000號電話撥給被告甲○○所有之0000000000號電話
      )
       (撥出者)：喂！你是誰？
       (接聽者)：我妮妮他男朋友，你皮皮喔！
       (撥出者)：對啊
       (接聽者)：你跟他們說「那一克一千五，是不是蛋蛋的一
                 克，公主的二克，你的部分我算二千就好了」
                 ，你要拿對包咧！
       (撥出者)：好
       (接聽者)：我多好多給你呢。
      經核，上開對話內容有警製通訊監察譯文一份在卷可參 (
      分見九十四年度警聲搜字第二六八號卷第三五、三六、四
      十、六十、六七頁)，而被告戊○○於本院審理中亦供稱
      ：所謂「褲子」是指「Ｋ他命」，「三件衫」是指「三包
      」，伊之男友即告甲○○是將「安眠藥」冒充「Ｋ他命」
      放在「喉糖罐」中賣給證人丙○○等語；證人丁○○亦證
      稱：伊要跟被告甲○○購買「Ｋ他命」時，都簡稱「東西
      」等語 (均見本院九十四年十二月二十一日審判筆錄)，
      經核與上開通訊監察譯文內容相符，而由以上之通訊監察
      譯文亦足以佐證證人丁○○、乙○○、丙○○三人於偵查
      中證言及被告戊○○於警詢時之自白確有相當可信性，足
      認被告二人確有販賣第三級毒品愷他命予證人丁○○、乙○○、丙○○三人之事實，確屬無訛。
    (四)又查扣案之帳單一份共四張七頁，其上記載被告二人於九
      十四年一月間至九十四年三月間所販賣「Ｋ他命」予證人
      丁○○、乙○○、丙○○等人之所有細目，而此份帳單為
      被告二人所有，由被告甲○○記帳，亦為被告二人為警詢
      時所自承 (見警卷第二、九頁，九十四年度偵字第三九七
      五號卷第十二、十六頁)，參以該帳單上所記載之購買者
      「皮皮 (即證人丁○○)」、「蛋蛋 (即證人乙○○)、公
      主或小真 (即證人丙○○)」尚有「YY、千千、小青、娃
      娃、東東、辣棘、牛奶」等人，均與本件證人丁○○等人
      使用特定花名之職場文化，而被告戊○○於偵查中亦供承
      帳單上所記之人別均為其同事亦即均與其同為漢宮酒店之
      服務小姐 (見九十四年度偵字第三九七五號卷第十二頁)
      ，而證人丁○○三人又均有使用愷他命之習慣，業如上述
      ，相互參酌，足認被告二人確利用被告戊○○工作之便，
      藉以販賣毒品愷他命予證人丁○○等人以營利。此外，並
      有扣案如附表二編號二至四之帳單一份、分裝工具一組、
      夾鍊袋一包可證，是被告二人確有分裝毒品愷他命以販賣
      營利之事實，要屬明確。
    (五)再按，毒品愷他命物稀價昂，取得不易，為毒品危害防制
      條例所規定之第三級毒品，為政府嚴予查緝之違禁物，販
      賣者刑責甚重，苟無利可圖，衡情應無甘冒被查緝之危險
      而販賣予他人施用，而被告甲○○、戊○○同居於「龍成
      飯店」，被告甲○○亦自承其甚缺錢花用，並無較充裕之
      金錢來源，且依證人丁○○、乙○○、丙○○所購買之毒
      品大多係由被告二人攜至證人等人之居住處或於被告二人
      所居住之龍成飯店內交付等情觀之，倘被告無利可圖，又
      何以不計風險及勞煩自行攜帶毒品至證人丁○○等人住處
      交付，或為求小心謹慎而約由證人丁○○等人親往被告居
      住處取貨，衡諸一般人性及情理，應無此可能，基上說明
      ，堪認本件被告二人在主觀上應有販賣毒品藉以營利之意
      圖。
  二末查，扣案之殘渣袋一包，係於九十四年三月二十二日十二
    時二十分許，為警持本院法官核發之搜索票至位在臺南市○○○街五九二巷五五號十二樓之三證人丁○○、乙○○、丙○○三人住處執行搜索時，在該址之客廳桌上所查獲，此有
    臺南市警察局第五分局搜索扣押筆錄及扣押物品目錄表各一
    份可參 (見警卷第五四至五七頁)，並經證人丁○○、乙○○於本院審理時證述在卷 (見本院九十四年十二月二十一日
    審判筆錄)，並非在被告二人身上或住處所查獲。該扣案殘
    渣袋雖經本院送請憲兵司令部鑑識中心以氣相層相質譜儀法
    鑑驗，結果認該殘渣袋內之物有愷他命成分，此有該中心九
    十四年七月二十七日 (94)安鑑字第一一七一四號通知書一
    份在卷可參，惟證人丁○○、乙○○等人均證稱該殘渣袋內
    之物，並非向被告二人所購買等語 (分見九十四年度偵字第
    三九七五號卷第二七頁、本院九十年十二月二十一日審判筆
    錄)，且遍查卷證資料，亦無其他證據足以證明扣案殘渣袋
    確係被告二人所有或係被告二人所賣出之物，是該扣案之殘
    渣袋雖經鑑定有愷他命之成分，亦不足以為被告二人販賣愷
    他命之佐證。再被告戊○○之辯護人另辯稱：被告戊○○有
    施用愷他命之習慣，惟其尿液檢驗卻呈陰性反應，足見被告
    戊○○並無愷他命可供施用，自不可能販賣毒品愷他命予他
    人云云。惟查販賣毒品者本身並不必然是吸毒者，此為至明
    之理，況被告戊○○於九十四年二月十五日與0000000000號
    行動電話之持有者之通聯中亦提到：伊至少在懷孕期間內沒
    有施用「搖頭丸及K」等毒品等語 (見警卷第三九頁通訊監
    察譯文)，相互佐證，更足認被告戊○○是否施用毒品愷他
    命與販賣毒品愷他命之事實間，並無絕對之關聯性，自不得
    以被告戊○○未施用毒品愷他命而作為被告戊○○未販賣愷
    他命之佐證，是被告戊○○之辯護人上開所辯，顯不足採，
    均併此敘明。
  三按愷他命係屬毒品危害防制條例第二條第二項第三款所稱之
    第三級毒品。核被告二人所為，均係犯毒品危害防制條例第
    四條第三項之販賣第三級毒品罪。又毒品危害防制條例就第
    三級毒品愷他命，僅就販賣及意圖販賣而持有，始有刑事處
    罰之規定（同條例第四條第三項、第五條第三項規定參照）
    ；至於單純持有第三級毒品愷他命，則未有設刑罰規範，自
    不為罪。是被告二人販入後或販出前持有愷他命之行為，自
    屬不罰，不另論罪，併此敘明。被告二人就上開犯行，有犯
    意聯絡及行為分擔，均應論以共同正犯。被告二人先後多次
    販賣愷他命之行為，各時間緊接，觸犯犯罪構成要件相同之
    罪名，顯各係出於概括犯意為之，均為連續犯，應依連續犯
    之規定各論以一罪，即均應論以連續販賣第三級毒品罪，並
    各加重其刑。爰審酌被告二人明知愷他命對人體之危害甚大
    ，竟為圖私利而販賣，足以使購買施用者導致精神障礙、性
    格異常，甚至造成生命危險之生理成癮性及心理依賴性，戕
    害國民身心健康，惡性非輕，而被告戊○○、甲○○二人於
    販賣毒品之時，亦有實際之分工，除購買毒品者均係被告戊○○於漢宮酒店工作之同事，均為與被告戊○○熟識之人外
    ，購買毒品者有時係撥打被告戊○○之行動電話，有時係撥
    打被告甲○○之行動電話聯絡，而交付毒品之工作有時係由
    被告戊○○為之，有時亦由被告甲○○交付，且由被告戊○○提供如附表二編號二之記帳單，由被告甲○○記帳，被告
    二人參與販賣之程度均甚深，已無分軒輊，並參酌被告二人
    販賣毒品之次數、數量、危害社會之程序、犯後均一再飾詞
    否認之犯後態度等一切情狀，對被告二人各量處如主文所示
    之刑，以示懲儆。另按褫奪公權，乃褫奪為公務員、公職候
    選人及行使選舉、罷免、創制、複決四權之資格，且須依犯
    罪之性質，認為有褫奪公權之必要者，始得為之，刑法第三
    十六條、第三十七條第二項定有明文，按照刑法第三十七條
    第二項規定，褫奪公權與否法院原有自由裁量之權（最高法
    院二十九年度上字第一四八七號判例要旨參照），而褫奪公
    權與否，必須衡量個別犯罪之性質，藉由上開資格之限制，
    以減少行為人再度危害社會之機會。查本案被告二人並不具
    有公職人員身分，本案之具體犯罪情形也與上開褫奪公權之
    內容無關，被告二人亦無有何危害公權行使之情事存在，本
    院裁量結果，認為無庸對被告二人為褫奪公權之宣告，併此
    敘明。
  四按毒品危害防制條例第十九條第一項規定，係採義務沒收主
    義，故販賣毒品所得之金錢，如能認定確係販賣毒品所得之
    款項，均應宣告沒收，不以當場搜獲扣押者為限，但因其並
    無「不問屬於犯人與否，沒收之」之特別規定，仍以沒收物
    屬於犯人所有者為限，始得依該規定予以沒收（最高法院九
    十三年度臺上字第一二一八、二六七○、二七四三號刑事判
    決要旨參照）。經查本件被告二人係共同販賣毒品予如附表
    一所示之證人，而證人等供述向被告二人購買之毒品次數及
    數量或有出入，此或係因時間已久記憶模糊所致，本院依罪
    疑惟輕之原則，認以證人丁○○向被告二人購買愷他命金額
    為一萬二千元 (即共買五次、每次二包、每包一千二百元)
    ；證人乙○○被告二人購買愷他命金額為四千八百元（四次
    ，每次一包，每包一千二百元）；證人丙○○向被告二人購
    買愷他命金額為三千九百元（共買三次，每次一包，每包一
    千三百元），較有利於被告。從而被告二人共同販賣毒品愷
    他命所得金額合計二萬零七百元，應依毒品危害防制條例第
    十九條第一項之規定諭知沒收，如全部或一部不能沒收時，
    以其二人之財產抵償之。又扣案如附表二編號二至四所示之
    物，均屬被告二人共同所有而供本件犯罪所用之物，業如上
    述，爰依毒品危害防制條例第十九條第一項之規定，宣告沒
    收。至於扣案愷他命殘渣袋一包 (內含毒品因量微無法分離
    )，係證人丁○○、乙○○等人在ＰＵＢ內購自不詳姓名之
    人，而經鑑定有愷他命成分，係屬毒品危害防制條例所規定
    之第三級毒品，依據毒品危害防制條例第十八條第一項中段
    規定，查獲之第三、四級毒品及製造或施用毒品之器具，無
    正當理由而擅自持有者，均「沒入」銷燬之。因此，第三級
    毒品愷他命屬於行政沒入，尚無從依同條例第十八條第一項
    前段規定沒收銷燬之，是扣案之愷他命殘渣袋一包自應由行
    政機關依法處理，併此敘明。
據上論斷，應依刑事訴訟法第二百九十九條第一項前段，毒品危
害防制條例第四條第三項、第十九條第一項，刑法第十一條前段
、第二十八條、五十六條，判決如主文。
本案經檢察官己○○到庭執行職務。
中    華    民    國    95    年    1    月    4    日
                  刑事第八庭  審判長  法  官  蘇義洲
                                      法  官  洪士傑
                                      法  官  徐文瑞
以上正本證明與原本無異。
如不服本判決，應於送達後十日內，向本院提出上訴狀。
                                      書記官  李珍瑩
中    華    民    國    95    年    1    月    4    日
附表一：
┌──┬─────┬──────────────────┐
│編號│購買毒品者│購買之毒品種類、次數、價額          │
├──┼─────┼──────────────────┤
│一  │丁○○    │自民國九十四年一月間某日開始，至九十│
│    │(綽號「皮 │四年二十二十八日左右，以手機00000000│
│    │皮)       │10號撥打甲○○、戊○○二人之行動電話│
│    │          │(分別係0000000000、0000000000號)聯絡│
│    │          │，向戊○○、甲○○購買愷他命，一包新│
│    │          │臺幣一千二百元，每次買二包，共約買五│
│    │          │次合計十包，交貨地點有時在丁○○位於│
│    │          │臺南市○○○街五九二巷五五號十二樓之│
│    │          │三樓下，有時在甲○○、戊○○二人位於│
│    │          │臺南市○○路○段六七五號「龍成飯店」│
│    │          │七三三室之住處，有時是由戊○○交付毒│
│    │          │品，有時是由甲○○交付。            │
├──┼─────┼──────────────────┤
│二  │乙○○    │自九十四年三月間開始，向尤松瑋、曾秀│
│    │(綽號「蛋 │琪二人購買毒品愷他命施用，交易方式係│
│    │蛋」)     │由乙○○以行動電話0000000000號聯絡，│
│    │          │有時由甲○○接聽，有時由戊○○接聽，│
│    │          │每次購買一包約一千二百元，共購買四次│
│    │          │，交易地點均約在「龍成飯店」外之停車│
│    │          │場。                                │
├──┼─────┼──────────────────┤
│三  │丙○○    │自民國九十四年一月間某日起至九十四年│
│    │(綽號「公 │三月間，分別以其電話0000000000號和尤│
│    │主」、「小│松暐聯絡購買毒品愷他命三次，每次購買│
│    │真」)     │一包，一包新臺幣一千三百元，約在尤松│
│    │          │暐、戊○○所住之龍成飯店七三三室交易│
│    │          │。                                  │
└──┴─────┴──────────────────┘
附表二：
┌──┬──────────────┬─────────┐
│編號│物品                        │數量              │
├──┼──────────────┼─────────┤
│一  │愷他命殘渣袋                │一只              │
│    │(經鑑定內含愷他命成分)      │                  │
├──┼──────────────┼─────────┤
│二  │販賣毒品記帳單              │一份(四張七頁)    │
├──┼──────────────┼─────────┤
│三  │分裝工具                    │一組              │
├──┼──────────────┼─────────┤
│四  │夾鍊袋                      │一包              │
└──┴──────────────┴─────────┘
附錄法條：
毒品危害防制條例第四條第三項：
製造、運輸、販賣第三級毒品者，處五年以上有期徒刑，得併科
新臺幣五百萬元以下罰金。


司法院資訊處製作；財團法人民間司法改革基金會備份。
